---
title: Installation
sidebar: false
toc: true
lang: fr
---

## Installer `R` et `RStudio`

Pour cette formation, vous pourrez utiliser votre propre ordinateur sur lequel vous aurez [installé ou mis à jour](https://pbil.univ-lyon1.fr/CRAN/) `R` (version 4.2.1 pour systèmes Unix et version 4.1.3 pour Windows) ainsi que l'interface utilisateur `RStudio` : <https://www.rstudio.com/products/rstudio/>. 

## Installer `brms` et `rstan`

Nous utiliserons également `Stan` via les paquets `brms` et `rstan`. Vous trouverez toutes les infos pour installer `brms` selon votre plateforme ici : <https://learnb4ss.github.io/learnB4SS/articles/install-brms.html>.^[En cas de problème, voir aussi : <https://github.com/stan-dev/rstan/wiki/RStan-Getting-Started>.]

Attention, cette étape peut être assez longue complexe selon votre plateforme (surtout sur Windows), il faudra veiller à ne pas la réaliser au dernier moment et à ce que tout fonctionne au début de la formation.

## Installer `imsb`

Le reste des paquets ainsi que les données utilisées dans les exercices, et quelques fonctions utiles, peuvent être installées ensemble sous la forme d'un paquet "compagnon" de la formation, le paquet `imsb`. Pour l'installer, vous devez d'abord installer le paquet `remotes` (et `tidyverse` au passage), puis installer `imsb` depuis Github.

```{r, eval = FALSE, echo = TRUE}
install.packages(pkgs = c("remotes", "tidyverse") )
options(timeout = 240) # on laisse un peu plus de temps à R pour installer imsb
remotes::install_github(repo = "lnalborczyk/IMSB2022/_imsb", dependencies = TRUE)
```

Au cours de la formation, ce paquet pourra être utilisé pour lire les slides des différents cours (du cours `01` au cours `10`) en ligne via la fonction `open_slides()`.

```{r, eval = FALSE, echo = TRUE}
library(imsb)
open_slides(01)
```

Les jeux de données utilisés dans les différents exercices sont également contenus dans ce paquet. Vous pouvez les importer via la function `open_data()`.

```{r, eval = FALSE, echo = TRUE}
open_data(robot)
```

## Rappel concernant les pré-requis

Bien qu'une bonne connaissance de `R` soit un **pré-requis à l'inscription**, vous trouverez [ici](https://cran.r-project.org/doc/contrib/Torfs+Brauer-Short-R-Intro.pdf) une courte introduction aux bases du langage, qui seront nécessaires afin de bien comprendre les exemples traités lors de la formation.
